臺灣高雄地方法院民事判決　　　　　　　 96年度訴字第702號
原　　　告　丁○○
被　　　告　台新國際商業銀行股份有限公司
法定代理人　己○○
訴訟代理人　甲○○
當事人間第三人異議之訴事件，本院於民國96年6 月7 日言詞辯
論終結，判決如下：
    主  文
本院九十五年度執字第三四六五五八號強制執行事件，對如附表
編號6 所示電腦壹組所為之強制執行程序，應予撤銷。
原告其餘之訴駁回。
訴訟費用由被告負擔四分之一，餘由原告負擔。
    事實及理由
一、原告主張：坐落高雄市小港區地號土地上門牌號碼為高雄市
    小港區○○路133 巷49號建物（下稱系爭房屋）為原告所有
    ，原告雖於民國93年間，將系爭房屋出借予訴外人陳秀鳳使
    用，然屋內之動產大部分仍屬原告所有。詎被告以黃秀鳳為
    債務人，聲請本院以95年度執字第346558號強制執行事件（
    下稱系爭強制執行事件）對黃秀鳳之財產為強制執行時，竟
    將上開建物內屬原告所有如附表所示之動產一併查封，致原
    告之權益受損，爰依強制執行法第15條之規定，提起本訴，
    並聲明求為判決：系爭強制執行事件就如附表所示動產所為
    之執行程序應予撤銷。
二、被告則以：原告並未舉證證明如附表所示物品係其所有，其
    提起本件第三人異議之訴為無理由，爰聲明請求駁回原告之
    訴。
三、兩造不爭執之事項：
  (一)陳秀鳳於原告購買系爭房屋前，已居住在系爭房屋內，原告
    於93年間購買系爭房屋後，亦將之出借予陳秀鳳使用，迄至
    95年8 月18日本院就系爭房屋內之物品為查封時，陳秀鳳仍
    居住其內。原告實際上並未居住在系爭房屋內。
  (二)被告於95年間，聲請本院以系爭強制執行事件對陳秀鳳之財
    產為強制執行時，在系爭房屋內查封如附表所示之物品。
四、本件之爭點為：如附表所示之動產是否屬原告所有，茲分述
    本院之判斷如下：
  (一)原告主張附表編號1 、2 、3 、7 至12所示之水晶洞、水晶
    柱、水晶球、手鐲、手鍊、項鍊、墜子、腰鍊，為其向丙○
    ○購買，供做生意用等情，為被告所否認。經查，證人丙○
    ○已到庭結證稱：其在鵝鑾鼻經營水晶藝品店，已經不記得
    原告有無向其購買水晶藝品，其出售水晶藝品並未開立收據
    ，亦未製作出貨資料等語明確，而經本院提示系爭強制執行
    卷內所附查封物品相片予證人丙○○確認是否為其所出售之
    物品，證人丙○○則證稱：其無法確認，即使看到實物也無
    法辨別等語明確。又系爭強制執行事件所查封之水晶洞、水
    晶柱、水晶球係分散擺設在系爭房屋一樓地板、桌上及櫃子
    裡一節，有乙○○即被告前往現場查封人員提出之現場位置
    圖附卷可稽，為兩造所不爭執，堪認屬實，而原告自93年間
    購買系爭房屋後，即將系爭房屋出借予陳秀鳳使用，原告實
    際上並未居住在該處，迄至95年8 月18日本院進行查封時，
    陳秀鳳仍住在該處等情，已認定如前，如遭查封之水晶洞、
    水晶柱、水晶球確係原告所有供生意使用之物，何以將之隨
    意擺放在出借予他人使用之屋內，且未妥為收藏？況且，陳
    秀鳳曾於90年間向華信安泰信用卡股份有限公司申請信用卡
    ，並在申請書工作資料欄記載：為水晶專賣店（籌備中）之
    老闆，公司地址在高雄市○○區○○路133 巷49號（即系爭
    房屋址）等情，則附表編號1 、2 、3 、7 至12所示之水晶
    洞、水晶柱、水晶球、手鐲、手鍊、項鍊、墜子、腰鍊，是
    否即為陳秀鳳開設水晶專賣店所用以販售之物品，非無可能
    。此外，原告未提出其他證據證明其為系爭強制執行程序所
    查封之水晶洞、水晶柱、水晶球、手鐲、手鍊、項鍊、墜子
    、腰鍊為之所有人，故原告主張附表編號1 、2 、3 、7 至
    12所示物品為其所有云云，委無足取。
  (二)原告主張附表編號4 之腳踏車乃其向同事戊○○購買一節，
    固據原告提出十銓車行出具之證明書為證，且經證人戊○○
    到庭證稱有將上開腳踏車轉售予原告在卷。惟查，證人戊○
    ○於本院審理時係結證稱：其係於94年9 、10月間向十銓車
    行購買美利達腳踏車1 台，因94年底其妻抽到1 台腳踏車，
    所以其騎不到半年，就以2 萬元之價格將腳踏車（包含配備
    ）出售予原告，原告是交付現金，並至其家中牽車；購買腳
    踏車時其有另外購買籃子，該籃子係黑色、防水布材質，掛
    在腳踏車前方，系爭強制執行卷內相片所示腳踏車後方之袋
    子，並非其出售予原告時所一併出售之籃子等語在卷；原告
    則係陳稱：「‧‧‧‧‧‧當時這台車是新車，因為他即戊
    ○○）剛買沒幾天，所以我才願意用原價跟他買，‧‧‧‧
    ‧‧，我是用25,000元購買的，有包括一些小零件」、「我
    是付現金，是戊○○騎來公司交給我」、「（提示系爭強制
    執行卷之相片，問：腳踏車後方之袋子是否是戊○○當初賣
    車給你時附贈的？）是」等語，其二人就戊○○售車時間、
    價格、交車地點、系爭強制執行卷內相片所示腳踏車後方之
    袋子係何人所加裝等重要事項，陳述均不一致。況且，依證
    人戊○○證稱：「（問：如果將此台腳踏車牽至現場，是否
    可以確認係當初購買的腳踏車？）可以，我可以從特殊的配
    備看出，因為一般很少人會裝照後鏡。」等語，顯見該款式
    之腳踏車外觀均相同，僅能由另外加裝之配備加以區別，而
    證人戊○○就系爭強制執行卷內相片所示腳踏車後方之袋子
    是否為其出售腳踏車時所附加一節，與原告之陳述不符，已
    如前述，而原告復自承事後已更換腳踏車坐墊，則證人戊○
    ○如何自腳踏車外觀辨別此即為其當初向十銓車行購買之腳
    踏車，顯有可疑。是以，證人戊○○之證述，尚難採為有利
    於原告之認定。從而，原告主張附表編號4 之腳踏車為其所
    有云云，不足採信。
  (三)原告主張附表編號5 所示之現金9,000 元為其所有一節，為
    被告所否認。查，該筆現金9,000 元係在系爭房屋一進門左
    手邊之小桌子上查扣，查扣當時用一整疊物品壓住，陳秀鳳
    之工作證亦放在該小桌子上等情，業據證人乙○○到庭證述
    明確，並有其所製作之現場圖附卷可稽。又依查封物品相片
    所示，該小桌子上除現金、陳秀鳳之工作證外，尚有水壺、
    夾子、打火機、面紙盒、抹布、骰子、明信片、零食等物品
    ，足認該小桌子係陳秀鳳堆放雜物之用，而原告自承並未住
    在系爭房屋，僅偶爾至系爭房屋走動，則原告豈有將現款9,
    000 元任意放置在系爭房屋入口處之桌上之理？此外，原告
    未提出其他證據證明，是原告主張附表編號5 所示之現金
    9,000 元為其所有云云，亦不足採取。
  (四)原告主張附表編號6 所示之電腦1 組為其所有一節，業據原
    告提出電子計算機發票1 紙為證，而經本院向東森得意購股
    份有限公司函查結果，該組電腦乃原告於95年2 月11日所訂
    購，且由原告以信用卡支付貨款，送貨地址為系爭房屋址之
    情，有該公司96年6 月1 日DSGW- 總室-000000000-001號函
    附卷可稽，是原告主張附表編號6 所示之電腦1 組為其所有
    等語，堪予採信。
五、綜上所述，原告主張附表編號6 所示之電腦1 組為其所有，
    堪予採取，其主張附表編號1 至5 、7 至12之物品為其所有
    云云，則屬無據。從而，原告依強制執行法第15條之規定，
    請求撤銷系爭強制執行事件就如附表編號6 所示動產所為之
    執行程序，為有理由，應予准許，其逾此部分之請求，為無
    理由，應予駁回。
六、結論：原告之訴為一部有理由、一部無理由，依民事訴訟法
    第79條，判決如主文。
中　　華　　民　　國　　96　　年　　6 　　月　　21　　日
                  民事第二庭法　官　黃悅璇
正本係照原本作成。
如不服本判決，應於送達後20日內，向本院提出上訴狀並表明上
訴理由，如於本判決宣示後送達前提起上訴者，應於判決送達後
10日內補提上訴理由書（須附繕本）。
中　　華　　民　　國　　96　　年　　6 　　月　　21　　日
                            書記官　吳慕瑩
附表
┌──┬──────────┬───────┬────────────────┐
│編號│品名                │數量          │附註（本院95年度執字第34655 號強│
│    │                    │              │制執行事件查封物品清單之編號）  │
├──┼──────────┼───────┼────────────────┤
│1   │水晶洞（大）        │1 個          │項次1                           │
├──┼──────────┼───────┼────────────────┤
│2   │水晶洞（小）        │1 個          │項次2                           │
├──┼──────────┼───────┼────────────────┤
│3   │水晶柱              │1 個          │項次4                           │
├──┼──────────┼───────┼────────────────┤
│4   │腳踏車              │1 台          │項次5                           │
├──┼──────────┼───────┼────────────────┤
│5   │現金                │新台幣9,000元 │項次7                           │
├──┼──────────┼───────┼────────────────┤
│6   │ACER牌電腦（含主機、│1 組          │項次8                           │
│    │螢幕、鍵盤、音箱）  │              │                                │
├──┼──────────┼───────┼────────────────┤
│7   │水晶球              │2 顆          │項次9                           │
├──┼──────────┼───────┼────────────────┤
│8   │手鐲                │3 只          │項次10                          │
├──┼──────────┼───────┼────────────────┤
│9   │手鍊                │17條          │項次10                          │
├──┼──────────┼───────┼────────────────┤
│10  │項鍊                │40條          │項次10                          │
├──┼──────────┼───────┼────────────────┤
│11  │鐩子                │14個          │項次10                          │
├──┼──────────┼───────┼────────────────┤
│12  │腰鍊                │13條          │項次10                          │
└──┴──────────┴───────┴────────────────┘
